【裁判字號】    91,訴,612
【裁判日期】    920124
【裁判案由】    毒品危害防制條例
【裁判全文】
臺灣士林地方法院刑事判決                          九十一年度訴字第六一二號
    公  訴  人  臺灣士林地方法院檢察署檢察官
    被      告  甲○○
右列被告因毒品危害防制條例案件，經檢察官提起公訴（九十一年度毒偵字第八一六
號），本院判決如左：
    主  文
甲○○施用第一級毒品，累犯，處有期徒刑壹年，扣案毒品海洛因殘渣（置於殘渣袋
壹個中，量少無法秤重）沒收銷燬，注射針筒貳支均沒收。又施用第二級毒品，累犯
，處有期徒刑柒月，扣案之毒品安非他命壹袋（驗後淨重零點貳捌伍玖公克）沒收銷
燬。應執行有期徒刑壹年陸月，扣案毒品海洛因殘渣（置於殘渣袋壹個中，量少無法
秤重）及毒品安非他命壹袋（驗後淨重零點貳捌伍玖公克）沒收銷燬，注射針筒貳支
均沒收。
    事  實
一、甲○○曾於民國八十七年間因違反麻醉藥品管理條例案件，經臺灣基隆地方法院
    判處有期徒刑五月確定，於八十七年十月十三日易科罰金執行完畢。猶不知悔改
    ，復因施用毒品案件，先後二次送觀察、勒戒後，均認無繼續施用毒品之傾向，
    由臺灣基隆地方法院檢察署檢察官分別於八十九年七月十日以八十九年度毒偵緝
    字第二五三號、九十年六月二十六日以九十年度毒偵緝字第九Ｏ號不起訴處分確
    定。詎甲○○復於九十一年七月三日凌晨某時（三時五十分之前），在基隆朋友
    處所，分別施用第一級毒品海洛因及第二級毒品安非他命各一次，嗣於九十一年
    七月三日凌晨三時五十分許，在台北市○○區○○路三段二五Ｏ巷口經警查獲，
    並扣得第一級毒品海洛因殘渣（置於殘渣袋壹個中，量少無法秤重）、第二級毒
    品安非他命一包（驗餘淨重零點二八五九公克）及其所有供施用海洛因之注射針
    筒二支。
二、案經臺北市政府警察局內湖分局報請臺灣士林地方法院檢察署檢察官偵查起訴。
    理  由
一、右揭事實，業據被告甲○○於本院審理中坦承不諱，而其為警查獲後採集之尿液
    送憲兵司令部刑事鑑識中心呈嗎啡陽性反應及安非他命陽性反應，有憲兵司令部
    刑事鑑識中心九十一年八月八日（九一）綱得字第一０三九七號鑑驗通知書附卷
    可稽，此外，復有被告持有之毒品海洛因殘渣、毒品安非他命一袋及被告所有供
    施用毒品海洛因之注射針筒二支扣案可證。而扣案之毒品送驗結果，成分為第二
    級毒品安非他命，有憲兵司令部刑事鑑識中心九十一年九月三十日（九一）綱得
    字第一三一二一號鑑驗通知書各一件附卷可稽。至被告雖另辯稱：伊是同時吸用
    海洛因與安非他命，並非分別施用云云。然查，本案上揭扣案之毒品海洛因、安
    非他命與注射針筒乃員警同時在被告站立的地上以及草叢中查獲，而被告亦自承
    上揭毒品係其所有之事實，稽之注射針筒並非日常家居用品，倘扣案之注射針筒
    並非被告所有，焉有同時出現在被告經警查獲之地上，況扣案之注射針筒經本院
    勘驗結果，已經使用過（見本院九十二年一月三日審理筆錄），亦徵其為被告所
    有供施用毒品海洛因之器具，據此，被告所辯伊同時吸用海洛因與安非他命乙節
    ，核非事實，無足採信，被告應係分別施用毒品海洛因與安非他命。又被告曾經
    二次觀察勒戒均無繼續施用之傾向，分別經檢察官不起訴處分確定，亦有不起訴
    處分書及臺灣高等法院被告全國前案紀錄表附卷可稽。事證明確，被告犯行洵堪
    認定，應依法論科。
二、核被告所為，係犯違反毒品危害防制條例第十條第一項施用第一級毒品罪、第十
    條第二項施用第二級毒品罪。被告因施用第一級毒品海洛因及第二級毒品安非他
    命而分別持有第一級毒品海洛因及第二級毒品安非他命，其持有之低度行為均為
    施用之高度行為所吸收，不另論罪。被告所犯上開二罪間，犯意各別，行為互殊
    ，業據說明如前，應予分論併罰。又查被告有事實欄所載之犯罪科刑及執行情形
    ，此為被告所供承，復有臺灣高等法院被告全國前案紀錄表一份存卷可按，其受
    有期徒刑之執行完畢後五年以內再犯本件有期徒刑以上之罪，係屬累犯，應依法
    加重其刑。爰審酌被告之生活狀況、品行、其犯罪之動機、目的、手段、前已有
    多次施用毒品之前科，仍不知悔悟復施用毒品，其犯行對國民健康之潛在危害及
    犯罪後坦承犯行等一切情狀，量處如主文所示之刑，並定其應執行之刑。扣案如
    主文所示之毒品海洛因、安非他命，爰依同條例第十八條第一項之規定併宣告沒
    收銷燬之。扣案之注射針二支，係被告所有供施用毒品海洛因之器具，應依刑法
    第三十八條第一項第二款宣告沒收。
據上論斷，應依刑事訴訟法第二百九十九條第一項前段，毒品危害防制條例第十條第
一項、第二項、第十八條第一項前段、刑法第十一條、第五十一條第五款、第四十七
條、第三十八條第一項第二款，判決如主文。
本案經檢察官張惠菁到庭執行職務。
中      華      民      國    九十二    年      一      月    二十四    日
                                  臺灣士林地方法院刑事第二庭
                                      法  官  王  梅  英
右正本證明與原本無異。
如不服本判決，應於判決送達後十日內，向本院提出上訴狀。
                                      書記官  韓  毓  寧
中      華      民      國    九十二    年      一      月    二十七    日
附錄本判決論罪科刑依據之法條：
毒品危害防制條例第十條第一項、第二項
施用第一級毒品者，處六月以上五年以下有期徒刑。
施用第二級毒品者，處三年以下有期徒刑。


司法院資訊處製作；財團法人民間司法改革基金會備份。
